最高法院刑事判決　　　　　　　　　 111年度台上字第3784號
上　訴　人　林冠佐


上列上訴人因加重詐欺案件，不服臺灣高等法院臺中分院中華民
國111年5月11日第二審判決（111年度金上訴字第519號，起訴案
號：臺灣臺中地方檢察署109年度偵字第21554號），提起上訴，
本院判決如下：
    主  文
上訴駁回。
    理  由
一、刑事訴訟法第377 條規定，上訴於第三審法院，非以判決違
    背法令為理由，不得為之。是提起第三審上訴，應以原判決
    違背法令為理由，係屬法定要件。如果上訴理由書狀並未依
    據卷內訴訟資料，具體指摘原判決不適用何種法則或如何適
    用不當，或所指摘原判決違法情事，顯與法律規定得為第三
    審上訴理由之違法情形不相適合時，均應認其上訴為違背法
    律上之程式，予以駁回。
二、本件原審審理結果，認定上訴人林冠佐有如原判決犯罪事實
    欄所載之犯行，因而維持第一審依想像競合犯規定從一重論
    處上訴人犯三人以上共同詐欺取財罪刑之判決，駁回上訴人
    在第二審之上訴，已依其調查證據之結果，載述憑以認定之
    心證理由。
三、刑事訴訟法第379 條第10款所稱「應於審判期日調查之證據
    」，係指與待證事實具有重要關係，在客觀上有調查必要，
    且有調查可能性之證據而言。若法院認為待證事實依卷內相
    關證據已臻明瞭，別無再調查其他證據之必要者，縱未再調
    查其他證據或傳訊相關證人，亦不能遽指有應於審判期日調
    查之證據而未予調查之違法。原判決已敘明上訴人於原審雖
    提出自稱「黃彥海」之人的通訊軟體LINE、ID，及行動電話
    號碼，聲請調查該門號之通聯紀錄，以查明其身分。惟本件
    事證已明，上揭調查證據之聲請，與其是否有為本案犯行之
    待證事實無重要關係，核無調查之必要，而予駁回。經核於
    法尚無違誤。上訴人於提起第三審上訴後，復指摘原審對其
    聲請調查之證據未予調查，有所不當云云，係對原判決已明
    白論斷之事項，再事爭論，尚非適法之第三審上訴理由。
四、本院為法律審，應以第二審判決所確認之事實為基礎，據以
    判斷該判決是否違背法令，故於第二審判決後，不得主張新
    事實或提出新證據，作為提起第三審上訴之理由。另刑事訴
    訟法第389條第1項規定：第三審法院之判決，不經言詞辯論
    為之。但法院認為有必要者，得命辯論。亦即，第三審法院
    之判決，原則上不經言詞辯論為之，但法院認為必要者，得
    命辯論，惟此辯論係專就法律為辯論，並不包括對於事實之
    爭執在內。上訴意旨聲請本院開庭審理，俾其到庭陳述意見
    ，為認罪協商云云，係對第三審審理、辯論之性質及啟動要
    件有所誤解，亦非合法上訴第三審之理由。
五、其餘上訴意旨，均非依據卷內訴訟資料具體指摘原判決不適
    用何種法則或如何適用不當，徒就原判決已明白論斷說明之
    事項，漫事爭論，顯與法律規定得為第三審上訴理由之違法
    情形不相適合，其上訴違背法律上之程式，應予駁回。至於
    上訴人請求本院宣告緩刑一節，原判決已敘明上訴人與刑法
    第74條緩刑之要件不符，依法不得宣告緩刑，何況本件既從
    程序上駁回其上訴，亦無從准許。
據上論結，應依刑事訴訟法第395條前段，判決如主文。
中    華    民    國   111    年    8     月    10    日
                  刑事第八庭審判長法  官  何  菁  莪  
                                  法  官  何  信  慶  
                                  法  官  朱  瑞  娟  
                                  法  官  高  玉  舜  
                                  法  官  劉  興  浪  
本件正本證明與原本無異
                                  書記官
中    華    民    國   111    年    8     月    15    日